# 集团认缴设立子公司，期末需要合并吗

提问人：一路翔歌 时间：2015-01-23 09:15:53
集团认缴（暂时未实缴）设立了A子公司，子公司也有日常业务经营，请问期末时集团需要将A子公司纳入合并报表范围吗？如果纳入，最新的理由依据是什么？请教大家。

回答人：chenyiwei
对照合并报表准则中的“控制三要素”判断，关键是能否主导其相关活动的决策、能否从其经营中获取和承担可变回报。

提问人：61309 时间：2015-01-23 21:58:28
陈版，接上例，如果子公司不是全资的，大股东尚未出资，而其他股东已经出资，这些情况会成为合并报表的“控制”判断的影响因素吗？依据是什么？

回答人：chenyiwei
可能会有影响。因为股东会上的表决权默认也是按照实缴资本比例分配的。除非有特殊约定。所以可能会影响表决权比例，进而影响到是否控制的判断。

提问人：61309 时间：2015-01-24 14:29:15
陈版，还接上例，如果母公司尚未出资，其他股东已经出资，在没有特殊约定的情况下，母公司尚没有表决权。然而，母公司已经销售给子公司货物，但子公司尚未完全售出，这种情况下如何考虑抵消问题？在认缴资本尚未出资时，是否作为关联交易披露？

回答人：chenyiwei
如果母公司是上市公司，这种情况是构成潜在关联人的。如果不把新公司纳入合并报表范围，则要作为关联交易披露。

提问人：一路翔歌 时间：2015-01-26 13:32:07
个人理解控制三要素，并没有区分属于何种性质的控制。比如有无可能属于债权性质的控制，即债权人控制。由于母公司尚未实际注资或者不到位，那么母公司如何确认长期股权投资的有效性？目前我们按照类似分公司形式纳入了合并报表，但母子公司未确认长期股权投资和实收资本，是否妥当？

回答人：chenyiwei
理论上控制并不一定以股权投资关系为前提，例如可能存在基于托管、承包等情形的合同控制。

提问人：一路翔歌 时间：2015-01-27 09:55:31
是啊，所以个人觉得新准则没有讲述清楚。如果单单已“控制”为前提，那么很多上市公司岂不存在巨大的会计操作空间？比如认缴增资一家效益很好的企业就可以彻底改善自身业绩。

回答人：chenyiwei
在实际出资之前，能否享受被投资单位的收益？能否取得对被投资单位相关活动的主导权？如果出资之前就可以做到这些，那么首先就要怀疑这个交易背后有没有大股东或关联方的影子。

提问人：云中都城 时间：2015-08-10 00:09:22
接着问： A成立B,占据60%股权，但是目前认缴制下，A实际到位的资本就是20%， 小股东也尚未投资进入。 截止报表日 已有相关收入 和 成本费用，请问 合并时 是否应该确认少数股东损益和权益？抵消时候是不是就是按照实际收到的 抵消。谢谢。

回答人：chenyiwei
取决于各方股东对目前实缴资本比例与认缴比例不一致期间内的表决权比例、利润分享或亏损分担比例的约定。如果无约定或约定不明确，则按公司法规定取实缴资本比例。

提问人：meetj11 时间：2015-08-24 11:10:10
陈版，如果集团认缴（未实缴）设立子公司，子公司无任何业务，也无任何资产，是否仍需编合并报表，如编制合并报表与母公司报表是完全一样的

回答人：chenyiwei
此时子公司仍是母公司控制的主体，应纳入合并报表范围并编制合并报表，即使此时个别报表和合并报表的项目数字是一样的，但含义不同。

提问人：zhaomona 时间：2015-11-24 13:31:07
接上问，如果母公司认缴全资子公司未实缴，子公司有经营，那么合并报表就是两家报表抵消交易，汇总相加即可，这样理解对吗

回答人：chenyiwei
可以这样理解。

提问人：xjl0995 时间：2017-03-25 20:29:40
陈老师，如果甲公司约定了是由A公司认缴90%和自然人甲认缴10%共同成立的话，期末A公司90%份额全部实缴了，自然人甲10%没有实缴，那么期末A公司的合并报表是按控股子公司合并还是全资子公司合并？

回答人：chenyiwei
要看当时协议、章程中是否约定股东按认缴出资比例取得红利、承担亏损。

提问人：吴继阳 时间：2017-08-30 19:47:55
接着想请教陈版，如果此时母公司未进行长期股权投资账务处理，子公司也未进行实收资本账务处理，期末是否仍然要将其纳入母公司合并范围处理？

回答人：chenyiwei
控制并不是以实际缴纳出资为前提的。未实缴出资也存在控制的可能性，需结合实际情况判断。

提问人：呼叫帮助 时间：2017-12-31 21:25:48
集团认缴（暂时未实缴）设立了A子公司，控股比例是70%，子公司已有日常业务经营，但是投资方均未实缴出资，请问期末集团需要将A子公司纳入合并报表，合并报表中应该确认少数股东损益和少数股东权益是30%还是按什么比例确认？

回答人：chenyiwei
应纳入合并报表范围；如果股东之间就目前状态下的利润分享和亏损分担比例无特殊约定的，则按认缴出资比例 7 ： 3 。